【裁判字號】    93,訴,872
【裁判日期】    951229
【裁判案由】    偽造有價證券等
【裁判全文】
臺灣彰化地方法院刑事判決               93年度訴字第872號
公  訴  人  臺灣彰化地方法院檢察署檢察官
被      告  丁○○
選任辯護人  劉嘉堯律師
上列被告因偽造有價證券等案件，經檢察官提起公訴（九十二年
度偵字第八四五八號），本院判決如下：
    主  文
丁○○意圖為自己不法之所有，而侵占對於業務上所持有之物，
處有期徒刑壹年。
    犯 罪 事 實
一、丁○○原為上億塑膠工業股份有限公司（設於彰化縣伸港鄉
    ○○村○○路○段四三二號，下稱上億公司）之董事長，負
    責公司財務調度及業務經營，係從事業務之人。緣於民國（
    下同）八十四年底，上億公司因資金短缺，丁○○乃與上億
    公司董事丙○○、庚○○、乙○○及戊○○四人決議，由上
    億公司開立支票為擔保，向前開董事四人各借貸新臺幣（下
    同）五十萬元，以供給付日本廠商貨款所用，丁○○遂於八
    十四年十二月間，開立發票人為上億公司，付款銀行為亞太
    商業銀行彰化分行，支票號碼分別為ＡＡ0000000、
    ＡＡ0000000、ＡＡ0000000、ＡＡ0000
    000、ＡＡ0000000，面額各為五十萬元、五十萬
    元、五十萬元、二十萬元、三十萬元之支票共五紙，分別交
    予丙○○、庚○○、乙○○及戊○○四人，並委由甲○○向
    前開董事各收取五十萬元之現金或支票，甲○○全數收齊後
    再轉交予丁○○處理所應給付之貨款事宜。詎丁○○於取得
    該筆二百萬元借款後，明知係屬於業務上所持有之物，竟因
    個人債務問題，而萌為自己不法所有之意圖，將該筆款項以
    變易持有為所有之意思悉數侵占入己，挪供己用，而未依前
    開決議匯款予日本廠商給付貨款。嗣於八十五年一月十六日
   ，經日本廠商催告，上億公司始悉上情。
二、案經上億公司訴由臺灣彰化地方法院檢察署檢察官偵查起訴
    。
    理 由
一、訊據被告丁○○固坦承其於八十四年間，原係任上億公司董
    事長，於同年十二月間，確有開立上億公司支票向公司董事
    丙○○、庚○○、乙○○及戊○○四人各借貸五十萬元以供
    給付日本廠商貨款所用，然嗣並未依約將所借得之款項給付
    予日本廠商等情不諱，惟矢口否認有何業務侵占之犯行，辯
    稱：伊向前開董事將所借得之款項尚來不及給付予日本廠商
    時，即於八十五年一月三日，在位於新竹市之真善美汽車旅
    館內，為上億公司股東許展強行取走，伊並未將該筆款項私
    自侵占入己云云。選任辯護人則為其辯護略以：被告向上開
    董事所借得之款項確係遭許展強行搜刮取走，此業經鈞院九
    十三年度訴字第六八八號刑事判決確定，參以上億公司設立
    之初，資金短缺，不足部分均由被告或被告另所經營之世方
    公司加以代墊，被告豈有可能僅貪圖二百萬元款項而將之侵
    占入己，且縱鈞院認被告係將該筆款項挪供己用，被告亦僅
    屬遲延交還該筆款項，依最高法院六十八年台上字第三一四
    六號判例意旨，亦難認被告已構成刑法上之侵占罪；至被告
    於鈞院九十三年度訴字第六八八號許展妨害自由案中所供述
    ：被許展搶走的二百二十萬元是伊跟地下錢莊借的，不是向
    上億公司四位董事借的，伊亦未拿向上億公司董事所借得之
    支票去貼現，該二百萬元是伊自己去借的，不是拿票貼現所
    得等語，係因上億公司董事除乙○○係交付現金五十萬元外
    ，董事戊○○係以其對被告之債權抵償之方式出資五十萬元
    ，而董事丙○○及庚○○則均係交付五十萬元之客票，而客
    票並不為地下錢莊所接受，被告為籌措所需貨款乃以自己名
    義向地下錢莊借貸，尚無從遽認被告前後所供有何矛盾之處
    ，從而，被告並無公訴人所指業務侵占之犯行，請諭知被告
    無罪之判決等語。惟查：
（一）上開事實，業據證人丙○○、庚○○、乙○○、甲○○分
      別於偵查中及本院審理時證述明確，並有戊○○所書立收
      受上億公司用以清償其貸予公司五十萬元借款之支票一紙
      之收據一張、被告開立為借款擔保之支票影本五紙（發票
      人均為上億公司，付款銀行均為亞太商業銀行彰化分行，
      支票號碼分別為ＡＡ0000000、ＡＡ000000
      0、ＡＡ0000000、ＡＡ0000000、ＡＡ0
      000000，面額各為五十萬元、五十萬元、五十萬元
      、二十萬元、三十萬元）及日本廠商催告給付貨款之傳真
      影本一紙在卷可稽。
（二）雖被告及辯護人分別以前詞置辯，然被告於本院九十三年
      度訴字第六八八號許展妨害自由一案偵查中已明白證稱：
      被許展所搶走之二百萬元係向民間借的，是以伊個人名義
      借的，不是以公司名義借的，後來伊以世方公司盈餘慢慢
      償還，迄八十五年底才清償完畢等語；而於該案審理時亦
      係證稱：被許展搶走的二百二十萬元是伊向地下錢莊借的
      ，不是向上億公司四位董事借的，伊亦未拿向上億公司董
      事所借得之支票去貼現，該二百萬元是伊自己去借的，不
      是拿票貼現所得等語，其於該案偵查及審理時均明白證述
      許展所搶走之款項與上億公司四位董事之借款無關，其上
      開所辯，顯核與其於另案中之證述大異其趣，已無從遽信
      ，雖經本院提示該案卷證，並告以要旨，質之為何與該案
      中之證述不相符時？其於本院審理時另辯稱：原本要向公
      司董事借現金二百萬元，但僅收到董事乙○○所交付之五
      十萬元現金，戊○○則係以抵債之方式出資，其餘二名董
      事因沒辦法拿出五十萬元現金，故開立支票要讓伊去借款
      ，然後來伊並未持其等所開立之一百萬元支票向人借款，
      而係另外開立世方公司之支票去借款，董事所交付之支票
      迄今仍留在上億公司裡，而其自行所借得之款項，連同乙○○所交付之現金五十萬元則全數為股東許展搶走云云；
      辯護人則另補充：因董事丙○○、庚○○所交付之支票係
      客票，無法為地下錢莊所接受，被告方以自己名義向地下
      錢莊借貸等語，然此非但與被告於偵查中所供稱：向公司
      董事借的二百萬元有的係給付現金，有的係交付支票，當
      時沒拿去付日本貨款係因不是全部現金，後來向董事借的
      支票有拿去貼現，但所調借得之現金被許展搶走等語有所
      矛盾，亦與證人即被告之同居女友己○○於本院審理時所
      證述：被告確實有持上億公司董事所交付之支票向友人調
      得現金等語，及經被告確認屬實之證人甲○○於偵查中及
      本院審理時之證述：八十四年底時，被告確有與上億公司
      董事丙○○、庚○○等人協議欲向其等各借款五十萬元以
      支付予日本廠商貨款，當時係在庚○○住處協商，伊亦有
      在場，事後被告請伊向決議借款的四位董事收取款項，伊
      記得當時收到的借款並不是全部係現金，有些是支票，而
      支票部分須另貼現，印象中伊收到現金共一百萬元，丙○○確定是收到現金，庚○○及戊○○均係交付支票，庚○○好像係向他人借票、乙○○印象有點模糊，伊收齊現金
      及支票後，全都交給被告處理等語，均不相符合；且證人
      丙○○及乙○○於本院審理時均已明白證述其等係各出資
      現金五十萬元等情、證人庚○○亦於本院審理時證述因其
      沒有支票，所以係請丙○○開立其支票與被告等情，而證
      人戊○○雖因與被告係二親等之旁系血親關係而拒絕證言
      ，然依卷附其所書立之收據可知，證人戊○○亦應確有交
      付予證人甲○○五十萬元之支票，否則其若確係以抵銷與
      被告債務之方式出資，被告事後未依約出資給付日本廠商
      貨款，此係屬被告對證人戊○○有債務不履行之情事，與
      上億公司根本無關，上億公司事後豈會願意另行開立支票
      清償此筆債務？再被告既係為解決公司資金周轉之困窘，
      而與公司董事協商以公司名義向其等借款，衡諸常情，其
      理應不會同意董事以與其債務抵銷之方式，或以根本無法
      貼現之支票出資之方式為借貸，況迄今證人等所開立之支
      票均下落不明，足見被告及辯護人於本院審理時翻異所辯
      顯非屬實，亦益徵被告為圖卸責而一再飾詞以辯之情；本
      院復衡諸被告於本院九十三年度訴字第六八八號許展妨害
      自由一案中係以證人身分到庭作證，並均經具結在案，且
      於本院審理時仍表示其均係據實證述，是其於該案中之證
      述，相較於其自身涉犯刑責之本案中所供，自較可信，況
      其於本案中確有一再飾詞圖卸之情，亦如前述，堪認其於
      本案中所辯均係飾卸之詞，不足採信。
（三）至證人己○○雖亦於本案偵查中及本院審理時均證述向上
      億公司董事所借得之款項係遭許展強行取走等情，然其於
      本院九十三年度訴字第六八八號許展妨害自由一案審理中
      係證稱：許展所搶走之二百餘萬元是丁○○向其友人所借
      的，至於係向其何朋友借貸，伊忘記了等語，核與其於本
      案中所證述之情節不相符，參以其於本案偵查中原證稱：
      八十四年底時，上億公司資金不足，有向公司董事調借款
      項，伊不記得該筆資金之用途，且該筆資金全都由甲○○
      拿走等語；復又改證稱：世溢有說借調現金之用途係供上
      億公司向日本廠商購買機器所用，後來該筆款項伊尚來不
      及匯給日本廠商，即被許展搶走等語；經告訴代理人質之
      該筆款項究係被證人甲○○取走？抑或被許展搶走？其方
      另證稱：伊係指甲○○交予伊二百萬元供匯款予日本廠商
      所用等語；然此亦與其於本院審理時所辯稱：上億公司董
      事所交付之支票係由被告持向其友人調現等語不相符合，
      是其於本案中之證述非但與其於另案中證述之情節不同，
      其於本案中前後證述亦有明顯不一之處，實難遽信，再稽
      之證人己○○之證述均係依循被告於本案及另案中所供不
      同情節而翻異其詞，二人又係同居男女朋友關係，並共同
      育有一子，此業據其二人陳明在卷，益徵證人己○○之證
      述確有迴護被告之嫌，是尚難以此有明顯瑕疵之證述，即
      據為有利於被告之認定。
（四）再被告以上億公司名義向前開四位董事所借得之二百萬元
      款項，係為供公司給付予日本廠商貨款所用，此業據被告
      供承在卷，被告對此亦知之甚詳，縱其僅係收取部分現金
      ，部分係收取支票，然於其持所收取之支票調得現金後，
      亦應將所調得之現金，連同向董事所收取之現金，一併匯
      與日本廠商給付貨款，然其竟未如此為之，且迄今該筆款
      項何去復交代未清，實難認其無侵占之犯行。至辯護人另
      以上億公司開辦之初，資金短缺，均係由被告加以代墊等
      情置辯，然姑不論此部分事實並未獲證明，且縱認屬實，
      亦無法遽認被告事後不會因為個人債務問題而將公司款項
      挪供己用，又該筆款項既具有特定用途，被告未使用於指
      定用途，而擅將之挪供己用，亦與判例意旨所指單純延遲
      交還其持有物，或因其他原因致一時未能交還持有物等情
      不同（最高法院六十八年台上字第三一四六號判例意旨參
      照），況被告迄今非但未返還該筆借款，猶一再飾詞否認
      有將該筆款項挪供己用，益徵被告亦全無償還該筆款項之
      意，是辯護人此部分所辯，亦均無礙於被告業務侵占犯行
      之成立。
（五）綜上所述，被告及辯護人上開所辯均屬無據，不足採信，
      本件事證已臻明確，被告上開犯行已堪認定，應予依法論
      科。
二、論罪科刑
（一）查被告丁○○原係上億公司之董事長，負責公司財務調度
      及業務經營，為從事業務之人。其將因業務關係所持有之
      借款，以變易持有為所有之意思悉數挪供己用，核其所為
      ，係犯刑法第三百三十六條第二項之業務侵占罪。
（二）被告行為後，刑法於九十四年二月二日修正公布、刑法施
      行法於九十五年六月十四日修正公布、罰金罰鍰提高標準
      條例於九十五年五月十七日修正公布，並均於九十五年七
      月一日施行，關於本案應適用之新舊法，茲比較如下：
１、刑法第二條第一項規定，係規範行為後法律變更所生新舊法
    律比較適用之準據法，於九十五年七月一日刑法施行後，應
    適用刑法第二條第一項之規定，為「從舊從輕」之比較（最
    高法院九十五年五月二十三日第八次刑事庭會議決議第一點
    第一項參照）。
２、刑法第三十三條第五款關於罰金刑之規定，由「罰金：一元
    以上」修正為「罰金：新臺幣一千元以上，以百元計算之」
    ，應依刑法第二條第一項規定，適用最有利於行為人之法律
    （最高法院九十五年五月二十三日第八次刑事庭會議決議參
    照）。本案刑法三百三十六條第二項業務侵占罪關於「得併
    科三千元以下罰金」之罰金刑部分，經比較新、舊法結果，
    應以被告行為時之法律即修正前第三十三條第五款規定，最
    有利於被告。
３、刑法施行法第一條之一增訂施行前，依罰金罰鍰提高標準條
    例第一條前段、現行法規所定貨幣單位折算新臺幣標準第二
    條規定，本案刑法三百三十六條第二項業務侵占罪關於「得
    併科三千元以下罰金」之罰金刑部分，應提高折算為得科或
    併科新臺幣九萬元以下罰金。刑法施行法修正增訂第一條之
    一規定：「中華民國九十四年一月七日刑法修正施行後，刑
    法分則編所定罰金之貨幣單位為新臺幣。九十四年一月七日
    刑法修正時，刑法分則編未修正之條文定有罰金者，自九十
    四年一月七日刑法修正施行後，就其所定數額提高為三十倍
    。但七十二年六月二十六日至九十四年一月七日新增或修正
    之條文，就其所定數額提高為三倍。」依增訂條文提高並改
    為新臺幣後，本案刑法三百三十六條第二項業務侵占罪關於
    「得併科三千元以下罰金」之罰金刑部分，亦同為得併科新
    臺幣九萬元以下罰金，經比較新、舊法後，結果並無不同。
４、比較時應就罪刑有關之共犯、未遂犯、想像競合犯、牽連犯
    、連續犯、結合犯，以及累犯加重、自首減輕暨其他法定加
    減原因（如身分加減）與加減例等一切情形，綜其全部罪刑
    之結果而為比較（最高法院九十五年五月二十三日第八次刑
    事庭會議決議第一點第四項參照）。經綜合比較新、舊法之
    結果，以被告行為時之舊法較有利於被告，依刑法第二條第
    一項前段規定，本案自應適用被告行為時之法律即修正前刑
    法第三十三條第五款，罰金罰鍰提高標準條例第一條前段，
    現行法規所定貨幣單位折算新臺幣條例第二條之規定。
（三）爰審酌被告身為公司負責人，不知維護公司信譽，僅因個
      人債務問題，利用其掌管公司財務之機會，將所持有公司
      應給付予廠商之貨款，擅自挪供己用，破壞公司與合作廠
      商之信任，更嚴重影響公司信譽，暨考量其侵占款項金額
      甚鉅，迄今猶未與告訴人上億公司達成民事和解，且仍一
      再飾詞以辯，及其素行、智識程度、生活狀況及犯後態度
      等一切情狀，量處如主文所示之刑。
三、不另為無罪諭知部分：
（一）公訴意旨另以：被告丁○○復承上開業務侵占之概括犯意
      ，並意圖供行使之用，利用其擔任上億公司董事長，保管
      上億公司支票簿及公司大印之便，未經上億公司董事會之
      決議，竟偽蓋上億公司公司章，分別填具上億公司之支票
      （付款銀行為臺中區中小企業銀行和美分行，支票號碼為
      ＨＩＲＡ0000000、ＨＩＲＡ0000000，面
       額皆為一百四十一萬七千五百元），為第三人世方塑膠
       股份有限公司（下稱世方公司）清償積欠群佳企業股份
       有限公司（下稱群佳公司）之貨款，而侵占上開支票，
       因認被告此部分亦涉有刑法第三百三十六條第二項業務
       侵占罪嫌及同法第二百零一條第一項之偽造有價證券罪
       等語。
（二）惟按犯罪事實應依證據認定，無證據不得推定其犯罪事實
      ；又不能證明被告犯罪者，應諭知無罪之判決，刑事訴訟
      法第一百五十四條、第三百零一條第一項分別定有明文。
      又事實之認定，應憑證據，如未能發現相當證據，或證據
      不足以證明，自不能以推測或擬制之方法，為裁判基礎；
      且認定不利於被告之事實須依積極證據，苟積極證據不足
      為不利於被告事實之認定時，即應為有利於被告之認定；
      另認定犯罪事實所憑之證據，雖不以直接證據為限，間接
      證據亦包括在內，然而無論直接證據或間接證據，其為訴
      訟上之證明，須於通常一般之人均不致有所懷疑，而得確
      信其為真實之程度者，始得據為有罪之認定，倘其證明尚
      未達到此一程度，而有合理之懷疑存在而無從使事實審法
      院得有罪之確信時，即應由法院為諭知被告無罪之判決，
      最高法院四十年台上字第八六號、三十年台上字第八一六
      號、七十六年台上字第四九八六號判例可資參照。次按刑
      法第二百零一條之偽造有價證券罪，以無權簽發之人，冒
      用他人名義簽發該有價證券為構成要件，苟行為人基於本
      人之授權，或其他原因，對於該有價證券本即有權簽發者
      ，尚無偽造行為之可言，自難令負偽造有價證券罪責；又
      本人同意他人以自己名義簽發支票使用，乃係一種授權行
      為，而授權行為，有以特定某部分之行為為限，如特定之
      金額、日期、張數等是，有未加以限制者，如對授權行為
      未加以任何限制，應解為概括授權。再行為人已否得授權
      ，或有無逾越、逸脫授權範圍，而制作成有價證券，則不
      以明示之授權為判定其有無適法權源之唯一準據；因偽造
      有會證券罪，係侵害社會法益之罪，為使具有社會公共信
      用性格之票據類有價證券持有人，得獲應有之保障，以維
      交易安全及社會公共信用，是以票據上名義人對於知悉無
      權制作有價證券之人，實施制作有價證券犯行，仍不為阻
      止而放任其此項實施制作有價證券之默認行為者，亦應包
      括的視之為默示之授權行為，此亦分別有最高法院八十二
      年度台上字第二０九號判例意旨，及最高法院七十九年度
      台上字第二九九六號、八十二年度台上字第六三八四號判
      決意旨可資參照。另按業務上侵占罪，以就業務上持有他
      人之物，變更意思而不法據為自己或第三人所有為其構成
      要件，若無此不法所有之意圖，要難以該罪相繩。
（三）公訴人認被告涉犯此部分刑法第三百三十六條第二項之業
      務侵占罪及同法第二百零一條之偽造有價證券罪嫌，無係
      以證人丙○○、庚○○、乙○○於本院審理時證述其等並
      不知、亦未授權被告可開立上億公司支票為世方公司清償
      債務等情為其主要論據。然本件訊據被告固坦承有開立上
      億公司支票為世方公司清償所積欠群佳公司之貨款等情不
      諱，惟堅決否認有何業務侵占及偽造有價證券之犯行，辯
      稱：上億公司係由伊全權負責實際經營，其他股東均僅係
      出資而已，並無實際參與經營，且公司支票及大、小章，
      亦均委由其保管，並概括授權伊可使用、開立上億公司之
      支票，公司董事或股東亦從未曾指正伊有使用公司支票不
      當之情形等語。
四、經查：
    證人丙○○於本院審理時證稱：「（檢察官問：董事長如果
    開票買貨需要事前經過董事同意？）我們沒有開會特別決定
    ，如果是公司需要的東西就不用」、「（檢察官問：被告之
    前有無開立公司支票交予第三人作為清償自己或他人之債務
    ？）我不知道。」、「（檢察官問：被告會跟你們報告上億
    公司的財務、公司營運情形？）很少報告。」、「（檢察官
    問：有無定期要報告？）被告有聯絡時，大家就會開會，通
    常約一個月或一個多月會開會一次。」、「（審判長問：上
    億公司成立迄今，你們是否有召開會議具體限制董事長的權
    利？）沒有具體的開會決定，正式或非正式都沒有」、「（
    審判長問：如果董事長的行為超出你們多數股東認為越權的
    行，你們要如何制止？）我們開會以口頭表示。」、「（審
    判長問：你們依何標準判斷董事長的行為適法否？）沒有整
    體的依據。」、「（審判長問：在公司沒有指定出納時，是
    否都是丁○○一手包辦？）是、（審判長問：你們公司成立
    之初動用世方公司的財務，有無還清楚或如何清償？）我們
    將全部的股份交給被告，至於被告如何還，我們不知道」等
    語。證人庚○○於本院審理時亦證稱：「（檢察官問：上億
    公司有無定期召開董事會？）有，如果要開董事會被告會通
    知我們。、「（檢察官問：有無定期何時開一次？）不一定
    ，約一個月開一次。」、「（審判長問：你們公司有無開會
    或制定章程，限制董事長丁○○的職權？）剛成立時沒有。
    」、「（審判長問：所以公司認為董事長的行為不適合，都
    是事後才知道，事前不知道？」是的。」、「（審判長問：
    既然你們沒有開會或制訂章程限制董事長的職權，你們如何
    判斷董事長的行為是否適法？）因為我們都是外行人，如果
    我們說了，被告就會覺得有所限制，沒有辦法經營，所以我
    們就相信他，放手讓他經營。」、「（審判長問：上億公司
    之支票及印章何人保管）被告。」、「（審判長問：所有財
    務狀況都是被告處理？）是的」、「（審判長問：你們所有
    股東都沒有干涉公司事情，均由被告負責？）是的。」、「
    （審判長問：被告經營公司時，丙○○有無參與公司事務？
    」開始沒有，直到被告於八十五年初失蹤後才參與。」等語
    。證人乙○○於本院審理時則證稱：「（檢察官問：公司要
    開票的流程如何？）負責人蓋大、小章。（檢察官問：是否
    事先跟董事會報備？）沒有」、「（辯護人問：公司章程有
    無限制董事長於多少金額裡有使用限制？）沒有限制，當然
    也沒有什麼授權。」、「（審判長問：你有無參加上億公司
    業務經營？）沒有。」、「（審判長問：你們章程裡面，或
    者是你們每次開會，有無明白講說被告不能做何事？）沒有
    」、「（審判長問：所以你們參加上億，是純粹投資，不參
    加公司經營，只分紅利？）是的。」等語。另證人甲○○於
    本院審理時證稱：上億公司之支票簿及大、小章均放在公司
    裡，伊剛加入公司時，被告曾委託伊保管，但伊認為這是重
    要東西，應該存放在公司裡，若有需要開立公司支票，都會
    經過被告蓋章，上億公司係由被告負責實際經營等語；證人
    即上億公司會計葉寶蓮亦於偵查中證稱：上億公司支票由被
    告負責保管，若有需要，伊會向被告索取空白支票，填妥後
    再交由被告蓋用公司大、小章等語。是依上開證人之證述堪
    認上億公司之股東均僅係負責出資，並未實際參與公司業務
    之經營，而關於公司財務之調度及業務之實際經營則全權交
    由被告處理；另上億公司支票亦全權交由被告保管，並由其
    負責簽發公司支票，公司股東並未曾以決議或以章程限制被
    告可執行之董事長職權範圍或限制被告簽發公司支票之用途
    ，足見被告確有經概括授權得以公司名義簽發票據無訛，縱
    公司股東事後發覺被告簽發公司票據用途有所不當，亦無礙
    被告於簽發票據時業經概括授權之事實，被告此部分所辯尚
    非無據，則揆諸前開說明，被告簽發公司支票以清償第三人
    債務之行為尚核與刑法上「偽造」之概念有別，亦難認被告
    有何不法所有意圖，侵占公司空白支票，據以簽發票據之情
    ，故被告此部分所為尚難認已該當偽造有價證券及業務侵占
    之行為。此外，復查無其他積極證據足資認定被告有何公訴
    人所指此部分之偽造有價證券及業務侵占之犯行，不能證明
    被告犯有該部分之罪，惟公訴人認此部分與前開被告經論罪
    科刑之犯行間，具有修正刪除前連續犯及牽連犯之裁判上一
    罪關係，爰不另為無罪之諭知。
據上論結，應依刑事訴訟法第二百九十九條第一項前段，刑法第
二條第一項前段、第三百三十六條第二項，罰金罰鍰提高標準條
例第一條前段，判決如主文。
本案經檢察官張尹敏到庭執行職務。
中    華    民    國    95    年    12    月    29    日
                  刑事第一庭    審判長法官   簡璽容
                                法      官   郭麗萍
                                法      官   胡宜如
以上正本證明與原本無異。
如不服本判決，應於判決送達後十日內向本院提出上訴狀 (須附
繕本 )。
告訴人或被害人對於判決如有不服具備理由請求檢察官上訴者，
其上訴期間之計算係以檢察官收受判決正本之日期為準。
中    華    民    國    96    年    01    月    02    日
                                   書記官    陳錫威
附錄本案論罪科刑法條全文：
中華民國刑法第336條
（公務公益侵占罪、業務侵占罪）
對於公務上或因公益所持有之物，犯前條第 1 項之罪者，處 1
年以上 7 年以下有期徒刑，得併科 5 千元以下罰金。
對於業務上所持有之物，犯前條第 1 項之罪者，處 6 月以上
5 年以下有期徒刑，得併科 3 千元以下罰金。
前二項之未遂犯罰之。


司法院資訊處製作；財團法人民間司法改革基金會備份。
